臺灣臺北地方法院民事簡易判決
111年度北簡字第11199號
原      告  和雲行動服務股份有限公司

法定代理人  謝富來
訴訟代理人  林柏均
            林鴻安
被      告  葉順昌
兼  訴  訟
代  理  人  葉俊良
上列當事人間請求債務不履行損害賠償等事件，本院於民國111
年9月26日言詞辯論終結，判決如下：
　　主　　　文
被告葉順昌應給付原告新臺幣468,141元，及自民國111年6月17
日起至清償日止，按週年利率百分之5計算之利息。
被告葉俊良應給付原告新臺幣460,000元，及自民國111年6月17
日起至清償日止，按周年利率百分之5計算之利息。
第一、二項所命給付，在新臺幣460,000元範圍內，如任一被告
已為給付，其他被告於其給付範圍內免給付義務。
訴訟費用新臺幣5,070元，其中4,960元由被告連帶負擔，餘由被
告葉順昌負擔。
本判決第一項得假執行。被告葉順昌如以新臺幣468,141元為原
告預供擔保後，得免為假執行。
本判決第二項得假執行。被告林葉俊良如以新臺幣460,000元為
原告預供擔保後，得免為假執行。
　　事實及理由
一、本件原告起訴時，訴之聲明請求㈠被告葉順昌應給付原告新
    臺幣（下同）8,141元，及自起訴狀繕本送達翌日起至清償
    日止，按週年利率5%計算之利息；㈡被告葉順昌、葉俊良應
    連帶給付原告460,000元，及自起訴狀繕本送達翌日起至清
    償日止，按週年利率5%計算之利息；㈢第二項之給付，如任
    一被告為給付，其餘被告就其給付金額之範圍內，免給付義
    務（卷第9-10頁）。嗣於民國111年9月26日言詞辯論時變更
    聲明為㈠被告葉順昌應給付原告468,141元，及自起訴狀繕本
    送達翌日起至清償日止，按週年利率5%計算之利息；㈡被告
    葉俊良應給付原告460,000元，及自起訴狀繕本送達翌日起
    至清償日止，按週年利率5%計算之利息；㈢第一、二項所命
    給付，在460,000元範圍內，如任一被告已為給付，其他被
    告於其給付範圍內免給付責任等語（卷第195頁），核原告
    所為變更，係更正其法律上之陳述，與民事訴訟法第256條
    規定相符。
二、原告起訴主張略以：被告葉順昌於110年5月5日18時41分許
    ，向原告承租車牌號碼000-0000號租賃小客車（下稱系爭車
    輛），約定平日租金每日990元、假日租金每日1,680元，由
    承租人負擔承租期間之油資、通行費等，租賃期間非經原告
    事前同意並登記於合約，不得交由他人駕駛。詎葉順昌於租
    賃期間，將系爭車輛交由被告葉俊良駕駛，葉俊良於同年5
    月10日上午1時28分許，駕駛系爭車輛行經桃園市桃園區民
    權路與博愛路交岔路口，因駕駛不慎，與訴外人黃思元騎乘
    之車牌號碼000-000號機車發生碰撞，致系爭車輛受損。原
    告將系爭車輛送廠修復，議價後仍需支出必要修復費用840,
    000元。又葉順昌租用系爭車輛，應負擔110年5月5日18時41
    分起至同年月10日3時整之租金6,182元（計算式：平日時租
    99元×8.5小時＋平日租金990元×2日＋假日租金1,680元×2日＝6
    ,181.5元，元以下四捨五入）、油資1,761元（計算式：587
    公里×每公里3元＝1,761元）、高速公路通行費198元。又系
    爭車輛維修費用大於車輛價值550,000元，原告為免損害擴
    大，由買受人以90,000元取得系爭車輛所有權，扣除車輛價
    值部分，被告應連帶給付原告460,000元。爰依租賃契約、
    侵權行為損害賠償之法律關係請求等語，並聲明：被告葉順
    昌應給付原告468,141元、被告葉俊良應給付原告460,000元
    ，及均自起訴狀繕本送達翌日起至清償日止，按年息5%計算
    之利息；前項所命給付，在460,000元範圍內，如任一被告
    已為給付，其他被告於其給付範圍內免給付責任。
三、被告則以：對肇事責任無意見，但原告請求金額過高等語置
    辯，並聲明：原告之訴駁回。
四、經查，原告主張之事實，業據提出系爭車輛出租單、行照、
    車損照片、HOT大園服務廠維修零件明細表、權威車訊、系
    爭車輛出售發票、通行費明細、道路交通事故當事人登記聯
    單等件影本為證（卷第15-71頁），並有桃園市政府警察局
    交通警察大隊函及檢附之本件事故相關資料在卷可稽（卷第
    119-152頁），且為被告所不爭執，自堪信為真實。至於被
    告空言辯稱原告請求金額過高云云，未據提出事證以實其說
    ，其辯解自不足採信。
五、按所謂不真正連帶債務，係指數債務人以單一目的，本於各
    別之發生原因負其債務，因其中一債務之履行，他債務亦同
    歸消滅者而言。故不真正連帶債務人中之一人所為之清償，
    如已滿足債權之全部，即應發生絕對清償效力，債權人不得
    再向他債務人請求清償。查本件原告依租賃契約之法律關係
    ，請求葉順昌給付468,141元(計算式：6,182＋1,761＋198＋46
    0,000＝468,141），應屬有據。原告另依侵權行為法律關係
    請求葉俊良給付原告車輛價值減損460,000元部分，為有理
    由。是就系爭車輛價值減損460,000元部分，被告葉順昌負
    擔之契約義務與被告葉俊良負擔之民法侵權行為損害賠償責
    任，係本於各別發生之原因，對原告各負全部給付之義務，
    惟二者客觀上具有同一目的，揆諸前開說明，為不真正連帶
    債務關係，準此，任一被告為全部或一部之給付者，其餘被
    告於其給付之範圍內即同免給付義務。
六、綜上，原告依租賃契約之法律關係，請求葉順昌給付468,14
    1元，及自起訴狀繕本送達翌日即111年6月17日（卷第161頁
    ）起至清償日止，按週年利率5%計算之利息，以及依侵權行
    為損害賠償之法律關係，請求葉俊良給付460,000元，及自
    起訴狀繕本送達翌日即111年6月17日（卷第163頁）起至清
    償日止，按週年利率5%計算之利息，及在460,000元範圍內
    ，任一被告已為給付，其他被告於給付範圍內免給付義務，
    為有理由，應予准許；逾此範圍之請求，則屬無據，應予駁
    回。
七、本件原告勝訴部分係就民事訴訟法第第427條第1項訴訟適用
    簡易程序所為被告敗訴之判決，依同法第389條第1項第3款
    規定，應依職權宣告假執行，並依同法第392條第2項規定，
    依職權宣告被告預供擔保後，得免為假執行。
八、訴訟費用負擔之依據：民事訴訟法第78條、第85條第2項。
    本件訴訟費用額，依後附計算書確定如主文所示金額。
中　　華　　民　　國　　111 　年　　10　　月　　17　　日
　　　　　　　　　臺灣臺北地方法院臺北簡易庭
　　　　　　　　　　　　　　　法　官　蔡玉雪
以上為正本係照原本作成。
如不服本判決，應於判決送達後20日內向本庭提出上訴狀，並按
他造當事人之人數附繕本；如委任律師提起上訴者，應一併繳納
上訴審裁判費。
中　　華　　民　　國　　111 　年　　10　　月　　17　　日
　　　　　　　　　　　　　　　書記官　陳黎諭
計   算   書：
項　　　　目　　　　　　金額（新臺幣）　　備　　註
第一審裁判費　　　　　　5,070元
合　　　　計　　　　　　5,070元